【裁判字號】    96,上易,1827
【裁判日期】    970115
【裁判案由】    竊盜等
【裁判全文】
臺灣高等法院刑事判決                96年度上易字第1827號
上  訴  人  臺灣臺北地方法院檢察署檢察官
被      告  甲○○
上列上訴人因竊盜等案件，不服臺灣臺北地方法院96年度易字第
1315號，中華民國96年7月9日第一審判決（起訴案號：臺灣臺北
地方法院檢察署96年度偵緝字第1203號），提起上訴，本院判決
如下：
    主  文
原判決撤銷。
甲○○踰越安全設備、於夜間侵入住宅竊盜，處有期徒刑陸月，
如易科罰金，以新台幣壹仟元折算壹日，減為有期徒刑月，如
易科罰金，以新台幣壹仟元折算壹日；又以加害生命、身體、自
由、財產之事，恐嚇他人致生危害於安全，處拘役伍拾日，如易
科罰金，以新台幣壹仟元折算壹日，減為拘役貳拾伍日，如易科
罰金，以新台幣壹仟元折算壹日，扣案紙條壹紙沒收。
    事  實
一、甲○○與鄭筱燕原為男女朋友關係，曾借住鄭筱燕之姐乙○
    ○位於台北縣新店市○○路○段176號4 樓之租屋處，竟意圖
    為自己不法之所有，於民國95年9月28 日前數日之某日晚上
    約11時許，自上開住處之5 樓向下攀爬未鎖之窗戶，進入乙
    ○○之該住宅，徒手竊取乙○○所有價值約新台幣（下同）
    4萬元之電腦1 台，得手後自大門離去，變賣電腦得款6,500
    元；又因自認付出甚多，卻不受鄭筱燕家人重視，遂另基於
    恐嚇之犯意，於上開時、地親筆書寫內容：「．．．如果妳
    要報警，看看誰的後果比較嚴重，這事最好你知我知，如果
    讓你家人知道，也別怪我給你難看！切記！」等加害生命、
    身體、自由、財產之事之紙條1 紙，置於乙○○家中之飯桌
    上，並簽名捺印。嗣乙○○於95年9月28 日返家發現上開紙
    張，心中甚感恐懼，因甲○○可輕易進入其屋內竊取財物，
    無法預測甲○○會對其作出何種危害其生命、身體、自由、
    財產之事，遂報警處理。
二、案經被害人乙○○訴由臺北縣政府警察局新店分局報告臺灣
    臺北地方法院檢察署檢察官偵查起訴。
    理  由
一、前揭事實，業據被告甲○○於原審審理時均供承不諱，核與
    證人即被害人乙○○於警詢、偵訊時供稱與證稱之情節均相
    符，並有被告親筆書寫之紙條在卷可稽，而經警將該紙條送
    鑑定結果，其上所蓋之指印確為被告所有，亦有內政部警政
    署刑事警察局96年1月11日鑑驗書1紙附卷可佐。由前揭證人
    證詞及證物等補強證據，足證被告於原審審理中所為前開任
    意性自白具有相當程度之真實性，被告前述自白核與事實相
    符。是本件事證明確，被告之犯行堪以認定。
二、按依社會通常觀念，窗戶足認係屬防盜之門扇、牆垣以外之
    安全設備，被告踰越乙○○上開住宅之窗戶，已使該安全設
    備失其防閑效用。核被告所為，係犯刑法第321條第1 項第1
    、2款之加重竊盜罪與刑法第305條之恐嚇危害安全罪。被告
    所犯上開二罪間，犯意各別，罪名互異，應予分論併罰。又
    本件被告甲○○對於檢察官起訴書證據清單所提證據資料之
    證據能力於原審均未爭執，而審酌各該證言、書面作成時之
    情況，亦無不當，則該等證據資料自有證據能力。
三、原審對被告為有罪科刑之判決，固非無見，惟於據上論結欄
    漏未援引刑法第305條之規定，且中華民國96年罪犯減刑條
    例業經制定公布施行，被告前揭之所犯合於中華民國96年罪
    犯減刑條例第2條第1項第3 款之減刑條件，原審未及審酌尚
    有未洽，檢察官為此提起上訴為有理由，應由本院將原判決
    撤銷改判。爰審酌被告係高中肄業之學歷，以從事水電工為
    業，其智識程度未低於一般人，且被告為本件犯行之動機與
    目的係因與女友鄭筱燕及其家人間相處之嫌隙，及被告踰越
    安全設備於夜間侵入乙○○之住宅，竊取被害人價值約4 萬
    元電腦1 部後，留下加害他人生命、身體、自由、財產之事
    之紙條，所為不僅造成被害人財物之損失，並危及被害人之
    安全等危害程度，與被告於偵訊及原審審理時均坦承犯行，
    顯有悔意之犯後態度等一切情狀，分別量處如主文所示之宣
    告刑，並均諭知易科罰金之折算標準。又被告之犯罪時間均
    在中華民國96年4月24日以前，均合於中華民國96 年罪犯減
    刑條例第2條第1 項第3款之減刑條件，依法予以減刑，並諭
    知易科罰金之折算標準。扣案紙條1 紙，係被告所有供恐嚇
    危害安全所用之物，爰依刑法第38條第1項第2款之規定宣告
    沒收。
四、被告經合法傳喚，無正當理由不到庭，爰不待其陳述逕行判
    決。
據上論斷，應依刑事訴訟法第369條第1項前段、第371條、第364
條、第299條第1項前段，刑法第305條、第321條第1項第1、2款
、第41條第1項前段、第38條第1項第2款，刑法施行法第1條之1
，中華民國96年罪犯減刑條例第2條第1項第3款、第7條、第9條
判決如主文。
本案經檢察官呂建昌到庭執行職務。
中    華    民    國    97    年    1     月    15    日
                  刑事第七庭  審判長法  官 黃麗生
                                    法  官 江國華
                                    法  官 許宗和
以上正本證明與原本無異。
不得上訴。
                                    書記官 林淑貞
中    華    民    國    97    年    1    月     21    日


司法院資訊處製作；財團法人民間司法改革基金會備份。
